【裁判字號】    95,交簡上,22
【裁判日期】    950420
【裁判案由】    過失傷害
【裁判全文】
臺灣臺北地方法院刑事判決            95年度交簡上字第22號
上  訴  人
即  被  告    乙○○
上列上訴人即被告因過失傷害案件，不服本院刑事庭於民國九十
五年二月三日所為九十四年度北交簡字第二八六六號第一審刑事
簡易判決（聲請簡易判決處刑案號：臺灣台北地方法院檢察署九
十四年度偵字第一二八００號），提起上訴，本院管轄之第二審
合議庭，認為應改用通常程序審判，並自為第一審判決如下：
    主  文
原判決撤銷。
本件公訴不受理。
    理    由
一、聲請簡易判決處刑意旨略以：被告乙○○於民國九十三年九
    月十七日晚上七時四十三分許，騎乘車號XNR—三五八號重
    型機車，沿台北市○○○路北往南方向行駛，行經西寧南路
    及貴陽街交叉口時，本應注意車前狀況，且不得超速行駛（
    該處限速為五十公里），而當時天候為夜間有照明，路面乾
    燥無缺陷或障礙物，且視距良好，並無不能注意之情事，竟
    疏未注意車前狀況，遽以時速約五十五公里之速度超速行駛
    ，致不慎撞擊同向前方由甲○○所騎乘之車號SMO─五二八
    號輕型機車，甲○○因此人車倒地，受有左肩挫傷、左股骨
    挫傷、左膝挫傷、疑十字韌帶受損、胸部挫傷及四肢多處擦
    、挫傷等傷害，因認被告涉犯刑法第二百八十四條第一項前
    段之過失傷害罪嫌。
二、按告訴乃論之罪，告訴人於第一審辯論終結前，得撤回其告
    訴；告訴經撤回者，法院應諭知不受理之判決，刑事訴訟法
    第二百三十八條第一項、第三百零三條第三款分別定有明文
    。又犯刑法第二百八十四條第一項前段之過失傷害罪，依同
    法第二百八十七條前段之規定，須告訴乃論。而告訴乃論之
    刑事事件於偵查中或第一審法院辯論終結前，調解成立，並
    於調解書上記載當事人同意撤回意旨，經法院核定者，視為
    於調解成立時撤回告訴或自訴，復為鄉鎮市調解條例第二十
    八條第二項所明定。
三、經查：本件被告乙○○涉犯之過失傷害罪，依同法第二百八
    十七條前段之規定，須告訴乃論。茲告訴人甲○○與被告已
    於九十五年一月二十四日在台北市萬華區調解委員會調解成
    立，告訴人於該調解書中表示願向本院撤回對於被告過失傷
    害之告訴，上開調解書並經本院民事庭核定，有調解書及本
    院九十五年二月八日北院錦民青九五核一九八字第09500009
    28號函各一紙在卷可稽，故依前述法條規定，本件已於前開
    調解成立時（即九十五年一月二十四日）視為撤回告訴，依
    照首開說明，本件應逕行諭知不受理之判決。
四、原審漏未審酌及此，於九十五年二月三日就被告被訴之過失
    傷害案件，為科刑之判決，尚有未恰；上訴意旨謂被告已與
    告訴人成立調解，請求諭知無罪判決，雖無理由，但原判決
    既有上述違誤，仍應由本院予以撤銷，並參酌刑事訴訟法第
    四百五十一條之一第四項但書第三款、第四百五十二條規定
    之意旨，改適用通常程序審判，並自為第一審之判決。
據上論斷，應依刑事訴訟法第四百五十五條之一第一項、第三項
、第三百六十九條第一項前段、第三百六十四條、第四百五十二
條、第三百零三條第三款，判決如主文。
本案經檢察官孟令士到庭執行職務。
中    華    民    國    95    年     4      月   20   日
                  刑事第三庭    審判長法  官  林恆吉
                                      法  官  胡宗淦
                                      法  官  游士珺
上正本證明與原本無異。
如不服本判決，應於判決送達後10日內向本院提出上訴狀（應抄
附繕本）。告訴人或被害人如對於本判決不服者，應具備理由請
求檢察官上訴，其上訴期間之計算係以檢察官收受判決正本之日
期為準。
                                      書記官  林素霜
中    華    民    國    95    年    4     月    21    日


司法院資訊處製作；財團法人民間司法改革基金會備份。
